【裁判字號】    98,消債清,184
【裁判日期】    980902
【裁判案由】    清算事件
【裁判全文】
臺灣臺中地方法院民事裁定           98年度消債清字第184號
聲  請  人  甲○○
債  權  人  美商花旗銀行股份有限公司
                      統一編號.
法定代理人  乙○○
債  權  人  聯邦商業銀行股份有限公司
                      統一編號.
法定代理人  丙○○
債  權  人  台新國際商業銀行股份有限公司
                      統一編號.
法定代理人  丁○○
債  權  人  中國信託商業銀行股份有限公司
                      統一編號.
法定代理人  戊○○
上列當事人因消費者債務清理事件聲請清算，本院裁定如下：
    主  文
債務人甲○○自中華民國九十八年九月四日起開始清算程序，並
同時終止清算程序。
    理  由
一、按債務人不能清償債務或有不能清償債務之虞者，得依本條
    例所定更生或清算程序，清理其債務。法院開始清算程序之
    裁定，應載明其年、月、日、時，並即時發生效力。債務人
    之財產不敷清償清算程序之費用時，法院應裁定開始清算程
    序，並同時終止清算程序。債務人與金融機構協商成立者，
    不得聲請更生或清算。但因不可歸責於己之事由，致履行顯
    有重大困難者，不在此限。消費債務清理條例第三條、第八
    十三條第一項、第八十五條第一項及第一百五十一條第五項
    ，分別定有明文。
二、本件債務人主張，其於九十七年十月間曾與金融機構達成債
    務協商，每月清償六千二百九十元，然因無法配合工作職務
    異動以致離職。嗣後覓職不易，並無固定工作，無法履行以
    致毀諾等情，業據提出債務協議書、財產清單資料及支出說
    明、戶籍謄本、存摺影本等為證。依債務人九十七年所得清
    單顯示，債務人全年收入僅四萬餘元，足見債務人主張其因
    不可歸責於己之事由以致不能履約等語屬實。其因不能清償
    債務而聲請清算，核與上揭法條要件相符，自應准許。再查
    ，依據債務人所提財產及收入狀況說明書所載，債務人財產
    僅有車齡十年之汽車，再參酌本件清算程序之規模，堪認債
    務人之財產應不敷清償清算程序之費用，爰依上開規定裁定
    開始本件清算程序，並同時終止清算程序。
三、次查，經本院依職權向各金融機關債權人函查債務人消費明
    細紀錄顯示，債務人消費內容多為直銷商品（尚赫公司、龜
    川生技、賀寶芙）、保險費用（富邦人壽、中國人壽）及刷
    卡套現（紅陽科技）等。上述消費性質均非生活必要之支出
    ，而係浪費、投機之性質。
四、又債務人之消費內容既如前述，核與消費者債務清理條例第
    一百三十四條第四款所稱：「浪費、賭博或其他投機行為，
    致財產顯然減少或負擔過重之債務」等不免責事由相當。是
    以本件縱令進入清算程序，恐將因其清算不足受償部分無法
    獲得免責裁定而徒增程序勞費，毫無實益。雖經本院曉諭是
    否考慮撤回清算，重行協商，俾免清算無法免責，然本件債
    務人仍請求聲請清算，爰依法裁定如主文。
中    華    民    國    98    年    9     月    2     日
                            民事庭法官  張升星
上為正本係照原本作成
如不服本裁定，應於裁定送達後10日內，以書狀向本院提出抗告
，並繳納抗告費新臺幣1千元
中    華    民    國    98    年    9     月    2     日
                            書  記  官  黃國展


司法院資訊處製作；財團法人民間司法改革基金會備份。
